臺灣高等法院高雄分院刑事判決　　　　110年度上訴字第475號
上　訴　人　臺灣屏東地方檢察署檢察官
上　訴　人
即　被　告　杜正科



選任辯護人　梁智豪律師
被　　　告　鄭婉妤



選任辯護人　吳忠諺律師
上列上訴人等因被告個人資料保護法等案件，不服臺灣屏東地方
法院108 年度訴字第1210號，中華民國110 年1 月29日第一審判
決（起訴案號：臺灣屏東地方檢察署108 年度偵字第2336號），
提起上訴，本院判決如下：
    主  文
上訴駁回。                                                                
    事實及理由                                                            
一、經本院審理結果，認第一審以上訴人即被告甲○○（下稱被
    告甲○○）分別犯刑法第231 條第2 項、第1 項之公務員包
    庇他人圖利媒介性交、猥褻罪、同法第132 條第1 項之公務
    員洩漏國防以外應秘密之消息罪及同法刑法第213 條、第22
    0 條第2 項之公務員登載不實準公文書罪。並說明被告甲○○多次洩漏國防以外應秘密之消息與包庇他人犯圖利媒介性
    交、猥褻罪之犯行，以及多次為公務員登載不實準文書之犯
    行，在刑法評價上，應視為數個舉動之接續施行，合為包括
    之一行為予以評價，為接續犯，各僅成立一罪；又其先後多
    次洩漏記載有執行擴大臨檢及取締酒後駕車勤務之勤務輪值
    表翻拍照片予被告戊○○，以包庇被告戊○○犯圖利媒介性
    交、猥褻罪之行為，均係一行為觸犯數罪名，為想像競合犯
    ，應依刑法第55條之規定，從一重論以包庇他人犯圖利媒介
    性交、猥褻罪處斷，暨被告甲○○就上開包庇他人犯圖利媒
    介性交、猥褻罪及公務員登載不實準文書罪等2 罪間，犯意
    各別，行為互異，應予分論併罰，並就被告甲○○所犯公務
    員包庇他人圖利媒介性交、猥褻罪及所犯公務員登載不實準
    文書罪（此部分被告甲○○未上訴）之2 罪，各量處有期徒
    刑6 月及沒收，及諭知應執行有期徒刑10月；另被告戊○○
    係犯刑法第231 條第1 項前段之圖利媒介性交、猥褻罪，並
    應與綽號「小狐狸」之成年男子、證人林○傑、林○宏等人
    論以共同正犯，暨被告戊○○多次圖利媒介旗下應召女子與
    他人性交或猥褻之犯行，應視為數個舉動之接續施行，合為
    包括之一行為予以評價，為接續犯，僅成立一罪，而量處其
    有期徒刑4 月，並諭知易科罰金之折算標準（被告戊○○未
    上訴）。此外，原審復就被告甲○○被訴於106 年6 月13日
    下午某時許，應被告戊○○之要求，協助其載送應召女子接
    客，而有觸犯刑法第231 條第2 項、第1 項之公務員包庇他
    人圖利媒介性交罪嫌（即起訴書「犯罪事實欄一、」所示部
    分，此部分檢察官未上訴）及於106 年5 月17日至106 年6
    月13日間，使用屏東分局大同派出所公務電腦，並輸入如「
    查捕逃犯」、「失蹤人口」等不實之查詢事由，而查詢如其
    附表二所示之被害人丁○○、乙○○、丙○○等人之刑案、
    E 化報案、戶役政資料及車牌號碼000-0000號汽車之車籍資
    料，而有觸犯個人資料保護法第41條之罪嫌（即起訴書「犯
    罪事實欄二、」部分）均不另為無罪之諭知；又對被告戊○○被訴違反個人資料保護法部分另為無罪之諭知，經核其認
    事用法、量刑及沒收（有罪部分）均無不當，應予維持，爰
    引用第一審判決書關於被告甲○○、被告戊○○等2 人有罪
    部分記載之事實、證據及理由；及不另為無罪諭知或諭知無
    罪記載之證據及理由（如附件）。
二、檢察官上訴意旨略以:
㈠、被告甲○○於原審判決附表一所載時間，於每個月初，分別
    將國防以外應秘密之消息，即每個月屏東分局逐月內容均不
    同的勤務輪值表，洩漏予被告戊○○知悉，每次時間相隔1
    月或2 個月，且洩密之勤務內容亦不同，顯係犯意各別，行
    為互殊，應予分論併罰。
㈡、本件應召站於107 年3 月6 日16時50分許，遭警方查獲林○
    傑（所涉妨害風化罪部分，業經臺灣屏東地方檢察署檢察官
    以107 年度偵字第2427號為緩起訴處分確定）搭載NGUYEN
    000 MY LE 前往汽車旅館欲從事性交易，林○傑獲釋後，被
    告甲○○旋於同（6）日，至屏東市某市場後方與林○傑會
    面，基於公務員包庇圖利媒介性交及猥褻之犯意，指導林某
    後續如何應付警方調查而包庇之。被告杜某此部分之犯罪行
    為，與上開每個月洩漏屏東分局勤務輪值表之行為，兩者行
    為方式已經截然不同，更係於警方查獲林某後，起意為之，
    顯係另行起意，亦應分論併罰。
㈢、被告甲○○於原審判決附表二時間，輸入不實查詢用途，而
    查得不同被害人之刑案、戶役政以及車籍等資料，除足生損
    害於內政部警政署對警政查詢系統管理之正確性，更損及不
    同之被害人，應就不同之被害人，認犯意各別，行為互殊，
    予分論併罰。
㈣、被告甲○○明知被告戊○○經營應召站，而逾越法定職務範
    圍，以不法方式無故蒐集案外人個人資料，主觀上顯係出於
    為自己及被告鄭某經營應召站之財產上利益之意圖，以及損
    害案外人隱私權之意圖，原審為被告甲○○、戊○○無罪之
    認定，有所違誤。
㈤、被告甲○○乃具有偵查犯罪法定職務權限之公務員，竟基於
    包庇被告戊○○圖利媒介性交及猥褻之犯意，於長達年餘的
    時間，逐月洩漏國防以外應秘密之消息，更逾越法定職務範
    圍，以登載不實之不法方式無故蒐集案外人個人資料，惡行
    不可謂不重，原審未能綜合考量被告一為公務員身分、一為
    應召站業者之身分，以及所侵害法益，判處前開有罪刑度，
    顯屬過輕。
三、被告甲○○上訴意旨略以: 被告甲○○固知戊○○係從事媒
    介女子與人性交、猥褻以圖利為業，然其係為維護與戊○○
    之感情，始接續按月提供勤務表。被告甲○○所為固值非難
    ，然此與一般社會新聞常見警方「集體性」地包庇色情業者
    ，收受賄款或不正利益，則有相當顯著之不同，衡情容有宥
    恕之餘地；被告甲○○從事警職已31年，長年以來始終兢兢
    業業，從未有任何違法失職之紀錄，生活狀況良好，僅因當
    時意亂情迷，一時失慮，誤觸法網，致罹刑章，且遍觀全卷
    ，亦無相關事證足以顯示戊○○有依系爭勤務表而得規避查
    緝之相關事證。被告甲○○始終坦承全部犯行，甚具悔意，
    犯後態亦佳，故原審對被告甲○○從一重論以刑法第231 條
    第2 項、第1 項公務員包庇他人圖利媒介性交、猥褻罪部分
    ，仍量處有期徒刑6 月部分，毋寧有過重之嫌；另被告甲○○未曾因故意犯罪受有期徒刑以上刑之宣告，目前又與老母
    相依為命，此次因未謹慎行事而涉犯本案，在客觀上已付出
    相當慘痛之代價，應無非令其入監服刑，否則難收矯正之效
    之情事，原審就被告甲○○所犯前開二罪，合併定應執行刑
    10月，應有暫不執行為適當之情形，請能併予諭知緩刑云云
    。
四、經查:
㈠、行為人基於單一之犯意，於同時、同地或密切接近之時、地
    ，實行數行為，而數行為間具有行為局部之同一性，或其行
    為著手實行階段可認為同一者，倘係侵害同一之法益，各行
    為之獨立性極為薄弱，依一般社會健全觀念，在時間差距上
    ，難以強行分開，在刑法評價上，以視為數個舉動之接續施
    行，合為包括之一行為予以評價，較為合理者，屬接續犯。
    又刑法於94年2 月2 日修正公布（95年7 月1 日施行）刪除
    連續犯規定之同時，對於合乎接續犯或包括的一罪之情形，
    為避免刑罰之過度評價，已於立法理由說明委由實務以補充
    解釋之方式，發展接續犯之概念，以限縮數罪併罰之範圍（
    最高法院106 年度台上字第171 號刑事判決意旨參照）。依
    原審判決事實之認定及其理由，已說明被告甲○○明知其女
    友即被告戊○○有從事媒介性交易之行為，竟將其職務上所
    知如其附表一所示之記載有執行擴大臨檢及取締酒後駕車勤
    務之勤務輪值表翻拍照片，傳送與被告戊○○知悉而洩漏之
    ，使被告戊○○得以規避臨檢而不被發覺，嗣於馬伕即證人
    林○傑為警查獲其圖利媒介性交易之犯行後，又與林○傑會
    面並教導其後應如何應對警方之調查，以此方式避免被告戊○○圖利媒介性交、猥褻之犯行遭查獲而包庇等行為，均係
    為達積極掩蔽被告戊○○之圖利媒介性交、猥褻犯行，使之
    不被發覺之目的；另被告甲○○於非屬執行法定職務查詢之
    必要範圍內，使用公務電腦，登入如其附表二「查詢作業系
    統」欄所示之系統，輸入如其附表二「用途」欄所示之不實
    查詢用途，因而查得其附表二「查詢個資內容」欄所示刑案
    、戶役政等資料之犯行，係欲達同一目的之接續動作，難以
    強行分開，故在刑法評價上，應視為數個舉動之接續施行，
    合為包括之一行為予以評價，為接續犯，各僅成立一罪，而
    非各予分別論罪併合處罰之理由（詳見原審判決「理由欄貳
    ㈡第10至15頁）。況查，被告甲○○雖於如原判決附表一
    「傳輸時間」所示日期，將其所任職如其附表一「洩密內容
    」所示之載有執行擴大臨檢及取締酒後駕車勤務之屏東分局
    第五組勤務輪值表翻拍照片，以其所有之0000000000號行動
    電話，傳送至被告戊○○所有之門號0000000000號之行動電
    話，而洩漏與戊○○知悉，行為失當，然如原判決附表一所
    示之「屏東分局第五組勤務輪值表」可知，該勤務輪值表係
    每月排班1 次，是被告甲○○基於包庇被告戊○○圖利媒介
    性交及猥褻之同一目的，逐月傳送上開輪值表（其中附表一
    編號17亦係於月底傳送次月輪值表，107 年9 月及10月之輪
    值表被告甲○○則未傳送），及被告甲○○之後指導林○傑
    後續如何應付警方調查，其侵害之法益既各屬相同；又被告
    甲○○於如原判決附表二所示之時間，使用公務電腦，輸入
    不實之查詢用途，然其所為前揭登載不實之準公文書，時間
    間隔僅十餘日或同月內之數日，且所侵害之法益亦均屬內政
    部警政署對警政查詢系統管理正確性之同一法益，則原判決
    認被告甲○  ○上開多次洩漏國防以外應秘密之消息與包庇
    他人犯圖利媒介性交、猥褻罪之犯行，以及多次為公務員登
    載不實準文書之犯行，在刑法評價上，應視為數個舉動之接
    續施行，合為包括之一行為予以評價，為接續犯，各僅成立
    一罪，並未溢脫於一般社會觀念，符合接續犯概念之發展結
    果，尚無違誤。
㈡、次依個人資料保護法第41條之規定，其犯罪構成要件，需被
    告行為時，其主觀上須有意圖為自己或第三人不法之財產上
    利益，或意圖損害他人之財產或非財產利益，且觀諸該條之
    立法方式，所謂「足生損害於他人」之犯罪構成要件，係屬
    具體危險犯，雖不以實際發生損害為要件，然客觀上仍須足
    認該不法行為將使保護法益遭受侵害之風險，始足當之；而
    所謂意圖，乃犯罪構成之主觀違法要素，亦屬犯罪之成立要
    件，行為人是否具有法定之不法意圖，須以嚴謹之證據法則
    證明之，亦即必須有相當之客觀事實，足以表徵其主觀意念
    之遂行性及確實性，始足當之（最高法院107 年度台上字第
    1769號判決意旨參照）；又按具體危險是否存在，需要加以
    證明與確認，對具體危險之證明和判斷，事實審法院應以行
    為當時之各種具體情況以及已經判明的因果關係為根據，用
    以認定行為是否具有發生侵害法益的可能性，故就是否該當
    本罪需有積極之事證，證明具體危險之事實，而非僅以籠統
    之抽像危險理論，即可以該罪相繩（最高法院102 年度台上
    字第3977號判決意旨參照）。原審判決已詳為說明，依證人
    丙○○於原審審理時之證述及卷內相關資料，均無證據證明
    如原判決附表二所載之當事人個人資料遭無故蒐集而受有不
    利之影響，亦無相關事證或客觀情狀可證如附表二所示之當
    事人可能因此遭受不利影響之虞，故難認已該當足生損害於
    他人之要件；另被告戊○○固有於106 年6 月3 日以手機LI
    NE傳送載有「乙○○70.4.25 」等文字之紙條翻拍照片給被
    告甲○○，被告甲○○因而有於同日為附表二編號3 所示之
    查詢被害人乙○○之刑案、E 化報案資料等個人資料之事實
    ，然綜觀全卷均無任何證據資料或客觀事實足認被告甲○○
    或被告戊○○該部分之行為，主觀上有何意圖為自己或第三
    人不法之利益或損害他人之利益，難認其等行為已該當前揭
    之不法意圖要件等節（詳見原審判決「理由欄乙第18至20、
    22至26頁及丙第27至28頁），況公訴人就上開犯罪構成要件
    亦未能提出相關事證佐證甚明，故原審就被告甲○○被訴觸
    犯個人資料保護法第41條之罪嫌，並以該部分如成立犯罪，
    因與前經原審論罪科刑之公務員登載不實準文書罪之犯行部
    分，存有想像競合犯之裁判上一罪關係，是就此部分不另為
    無罪之諭知，暨對被告戊○○被訴違反個人資料保護法部分
    為無罪之諭知，均非無據。
㈢、量刑部分:
  ⒈量刑係法院就繫屬個案犯罪之整體評價，為事實審法院得依
    職權自由裁量之事項，故量刑判斷當否之準據，應就判決之
    整體觀察為綜合考量，不可摭拾其中片段，遽予評斷，苟已
    以行為人之責任為基礎，並斟酌刑法第57條各款所列情狀，
    在法定刑度內，酌量科刑，無偏執一端，致明顯失出失入情
    形，即不得任意指摘為違法（最高法院108 年度台上字第22
    94號判決意旨參照）。而刑法第59條之酌減其刑，係犯罪之
    情狀在客觀上足以引起一般同情，認為即予宣告法定最低度
    刑，猶嫌過重者，即有其適用，與刑之量定，均屬法院得依
    職權裁量之事項。
  ⒉原判決已說明如原審判決「事實欄二、」所載部分，被告甲○○所係犯刑法第213 條、第220 條第2 項之公務員登載不
    實準公文書罪，因刑法第213 條之法定刑為1 年以上7 年以
    下有期徒刑，法定刑責甚重，而被告甲○○固有為如其附表
    二所示於「用途」欄為不實之記載，足生損害於內政部警政
    署對警政查詢系統管理之正確性，所為固有不該，然依其附
    表二「查詢時間」所示，可見被告甲○○之犯行時間密接，
    且為期非長，而其所查詢之個資當事人非眾且多有重複，又
    其所為犯行除「用途」欄所示之不實查詢事由之電磁紀錄留
    存在系統主機記憶體中而足生損害於內政部警政署對警政查
    詢系統管理之正確性及被害人丁○○、乙○○、丙○○、車
    牌號碼000-0000號車輛之車主外，並無證據足認其有加以利
    用或因此不實登載致生其他法益侵害之危險甚至實害結果，
    足認其犯罪情節及所生危害尚屬輕微；另衡以被告甲○○犯
    後態度尚佳，故認若量處上開最低度刑即有期徒刑1 年以上
    ，實屬過重，在客觀上足以引起一般同情而有情輕法重之情
    形，而就被告甲○○犯刑法第213 條、第220 條第2 項之公
    務員登載不實準公文書罪部分，依刑法第59條規定酌減其刑
    等情。又原審就量刑部分，亦以行為人之責任為基礎，斟酌
    刑法第57條之各款事由而分別就被告甲○○及戊○○為刑之
    量定，並於理由欄中詳加論敘載明（見原審判決「理由欄」
    貳㈡㈢第13至15頁），顯見原審已將檢察官上訴所指各情
    納入量刑因素，既未逾越法定刑度，亦未違反比例原則或罪
    刑相當原則，難認有何濫用權限情形，檢察官再執此為上訴
    量刑過輕之理由，自屬無據。其次，被告甲○○上訴暨辯護
    意旨雖以上揭之詞，請能參酌刑法第59條，就所犯公務員包
    庇他人圖利媒介性交、猥褻罪部分從輕量刑，並於定應執行
    刑後，予以緩刑云云。然按刑法第59條之酌量減輕其刑，必
    於犯罪之情狀，在客觀上足以引起一般同情，認為即予宣告
    法定最低度刑期，猶嫌過重者，始有其適用。查被告甲○○
    既明知其為執法先鋒，奉公守法，清廉自持不過本份而已，
    豈能以私害公，況其已有家室妻小，猶仍發展婚外情，而應
    召站之取締向來為警方之重要勤務，被告甲○○豈有不知，
    竟不惜進而包庇不法，又在同案被告戊○○應召站被查獲後
    ，指導被查獲之林○傑如何應付警方調查，所為已有辱官箴
    ，更破壞社會大眾對於所謂「人民保母」之信賴感，是其所
    為客觀上尚不足以引起一般之同情，非屬情輕法重，難認有
    依刑法第59條之規定酌減其刑之事由。末查，原審亦已就被
    告甲○○不宜予以緩刑部分詳予敘明被告甲○○身為警察，
    竟長時間包庇其斯時女友即被告戊○○之圖利媒介性交、猥
    褻犯行，又利用職務上機會而為上開公務員登載不實準文書
    之犯行，對官箴及公權力執行之信賴危害非輕，難認係因一
    時失慮，而罹刑章可擬等語（見原審判決「理由欄」貳㈣
    第15至16頁），被告甲○○上訴暨辯護意旨猶以原審量刑過
    重及未予緩刑為由，提起上訴，自無理由。
五、綜上各節，檢察官及被告甲○○以上開理由提起上訴而分別
    指摘原審判決不當，請求撤銷改判，均為無理由，應予駁回
    。
據上論結，應依刑事訴訟法第368條、第373條，判決如主文。
本案經檢察官陳建州、雷金書提起公訴，檢察官楊婉莉提起上訴
，檢察官呂幸玲到庭執行職務。
中    華    民    國   110    年    11    月    30    日
                  刑事第五庭    審判長法  官  簡志瑩
                                      法  官  張盛喜
                                      法  官  陳美燕
以上正本證明與原本無異。
如不服本判決應於收受本判決後20日內向本院提出上訴書狀，其
未敘述上訴理由者，並得於提起上訴後20日內向本院補提理由書
狀（均須按他造當事人之人數附繕本）「切勿逕送上級法院」。
中    華    民    國   110    年    11    月    30    日
                                      書記官  洪以珊
 
附件:
臺灣屏東地方法院刑事判決             108年度訴字第1210號
公  訴  人  臺灣屏東地方檢察署檢察官
被      告  甲○○  男  民國00年00月0日生
                    身分證統一編號：Z000000000號  
                    住屏東縣○○市○○路000巷0號
                    居屏東縣○○市○○路000巷00號
選任辯護人  葉武侯律師
被      告  戊○○（原名己○○○）
                    女  民國00年0月00日生
                    身分證統一編號：Z000000000號  
                    住桃園市○○區○○○街00號3樓
選任辯護人  吳澄潔律師
            張錦昌律師
上列被告因違反個人資料保護法等案件，經檢察官提起公訴（10
8 年度偵字第2336號），本院判決如下：
    主  文
甲○○犯公務員包庇他人圖利媒介性交、猥褻罪，處有期徒刑陸
月。扣案如附件一編號1 所示之物沒收；又犯公務員登載不實準
文書罪，處有期徒刑陸月。應執行有期徒刑拾月。
戊○○共同犯圖利媒介性交、猥褻罪，處有期徒刑肆月，如易科
罰金，以新臺幣壹仟元折算壹日。扣案如附件一編號2 、3 、4
所示之物均沒收。未扣案之犯罪所得新臺幣拾萬元沒收，於全部
或一部不能沒收或不宜執行沒收時，追徵其價額。
戊○○其餘被訴部分無罪。
    事  實
一、甲○○自民國105 年11月28日起，至107 年11月30日調任至
    屏東縣政府警察局恆春分局建民派出所為止（現已停職），
    期間係任職於屏東縣政府警察局屏東分局（下稱屏東分局）
    警備隊擔任警員，乃依法令服務於地方自治團體所屬機關而
    具有偵查犯罪法定職務權限之公務員，其與戊○○自102 年
    間某日時許起係同居之男女朋友關係（現已分手），且於10
    6 年10月間某日起2 人即共同居住於位於屏東縣○○市○○
    路000 巷00號之租屋處。緣戊○○與真實姓名年籍不詳綽號
    「小狐狸」之成年男子（無證據證明其未滿18歲），共同基
    於意圖使女子與他人為性交、猥褻行為而媒介以營利之犯意
    聯絡，自106 年5 月間某日時許起，推由戊○○負責接洽安
    排「五月花」應召站之旗下應召女子與他人從事性交或猥褻
    行為，戊○○先以電話與不特定客人談妥交易條件後，再與
    其所雇用之林○傑（所涉妨害風化罪部分，業經臺灣屏東地
    方檢察署檢察官以107 年度偵字第2427號為緩起訴處分確定
    ）、林○宏（所涉妨害風化罪部分業經臺灣屏東地方檢察署
    檢察官以108 年度偵字第2336號為緩起訴處分確定）共同基
    於意圖使女子與他人為性交、猥褻行為而媒介以營利之犯意
    聯絡，由戊○○指派林○傑、林○宏擔任俗稱「馬伕」之司
    機，負責載送應召女子即越南籍成年女子NGUYEN 000 MY LE
    、真實姓名年籍不詳綽號「沙沙」、「小萌」及「娃娃」等
    中國籍成年女子，至屏東縣轄區內之「歐悅汽車旅館」（址
    設屏東縣○○市○○路000 號）、「楓情汽車旅館」（址設
    屏東縣○○市○○路000 號）、「皇星汽車旅館」（址設屏
    東縣○○市○○○路00○0 號）等處，以每節40分鐘，每次
    約新臺幣（下同）3 千元至3500元不等之價錢，與不特定男
    客從事「半套」性服務之猥褻行為（俗稱打手槍，係指以手
    撫摸客人之生殖器）、「全套」性服務之性交行為（以男客
    之生殖器插入女子之陰道內）。詎甲○○明知戊○○所從事
    上開圖利媒介性交、猥褻行為乃違法之色情行業，亦明知警
    方臨檢及取締酒後駕車勤務，屬國防以外應秘密之事項，非
    執行相關勤務之人員不得知悉，其負有保守秘密之義務，惟
    其為協助女友戊○○順利經營應召站，避免「馬伕」載送應
    召小姐過程遭警方查獲，竟基於公務員包庇戊○○圖利媒介
    性交、猥褻及洩漏國防以外應秘密之消息之犯意，接續於如
    附表一「傳輸時間」所示日期，將其所任職如附表一「洩密
    內容」所示之記載有執行擴大臨檢及取締酒後駕車勤務之屏
    東分局第五組勤務輪值表翻拍照片，以其所有之門號000000
    0000號金色IPHONE廠牌行動電話，傳送至戊○○所有之門號
    0000000000號紅色IPHONE廠牌行動電話而洩漏與戊○○知悉
    ，俾使戊○○得據此妥為安排、因應以規避查緝，甲○○即
    以此方式包庇戊○○上述圖利媒介性交、猥褻行為之犯行。
    嗣警方於107 年3 月6 日16時50分許，在址設屏東縣○○市
    ○○街000 ○0 號之「米堤汽車旅館」查獲林○傑駕駛車牌
    號碼0000-00 號自用小客車，搭載戊○○旗下之應召女子NG
    UYEN 000 MY LE前往該汽車旅館，與員警偽裝之客人欲從事
    性交易行為，而林○傑經警方調查詢問完畢獲釋後，甲○○
    及鄭雅文旋於林○傑釋放當日即107 年3 月6 日某時許，共
    同至屏東縣屏東市某市場後方空地與林○傑會面，甲○○並
    承前揭公務員包庇戊○○圖利媒介性交及猥褻之犯意，指導
    林○傑後續如何應付警方調查，以此方式避免戊○○之圖利
    媒介性交、猥褻犯行遭查獲而包庇之。嗣經警方循線追查，
    分別於107 年11月27日14時許、同日18時30分許，持本院核
    發之搜索票，至甲○○與戊○○斯時之同居處所即屏東縣屏
    東市○○路000 巷00號（本院搜索票記載為「27號」）、戊○○斯時另有位於臺中市○○區○○路000 號OO樓之O 號之
    居所等處執行搜索，並扣得如附件一、二所示之物，始查悉
    上情。
二、甲○○因其前揭警員之身份及職務，而有使用附表二「查詢
    作業系統」欄之系統查詢附表二「查詢個資內容」欄之個人
    資料之權限，然應於執行法定職務必要範圍內為之，並應點
    選正確查詢事項始得查詢；且其明知丁○○、乙○○、丙○○等人及車牌號碼000-0000號之車主，並未涉及刑案或違反
    交通法規，則丁○○、乙○○、丙○○及車牌號碼000-0000
    號之車主之個人資料，非屬其執行法定職務查詢之必要範圍
    內，竟基於公務員登載不實之犯意，於附表二「查詢時間」
    ，在屏東縣屏東分局大同派出所內，利用派出所之公務電腦
    ，登入如附表二「查詢作業系統」欄所示之系統，接續輸入
    如附表二「用途」欄所示之不實查詢用途，因而查得附表二
    「查詢個資內容」欄所示刑案、戶役政等資料，並使附表二
    「用途」欄所示之不實查詢事由之電磁紀錄，留存在查詢系
    統之主機記憶體中，足生損害於內政部警政署對警政查詢系
    統管理之正確性及丁○○、乙○○、丙○○、車牌號碼000-
    0000號車輛之車主等人。
三、案經屏東縣政府警察局屏東分局報告臺灣屏東地方檢察署檢
    察官偵查起訴。
    理  由
壹、證據能力部分
    本判決引用被告以外之人於審判外之陳述，檢察官、被告甲○○、戊○○（下合稱被告2 人）及其等辯護人於本院準備
    程序、審理時對於該等證據能力均未爭執，且迄於言詞辯論
    終結前亦無聲明異議（見本院卷第99、165-166 、246 、24
    7 頁）。本院審酌上開證據資料之作成之情況，並無違法取
    證或其他瑕疵，且與待證事實具有關聯性，認為以之作為證
    據為適當，依刑事訴訟法第159 條之5 規定，均有證據能力
    。又所引非供述證據，與本案均有關聯性，且查無違反法定
    程序取得之情，依刑事訴訟法第158 條之4 反面解釋，亦均
    有證據能力。
貳、實體部分
一、認定事實所憑之證據及理由
  ㈠訊據被告2 人就上揭事實均坦承不諱（見本院卷第293-294
    頁），核與證人林○宏、林○傑於警詢、偵訊時之具結證述
    、證人NGUYEN 000 MY LE（阮○○麗）於警詢時之證述（見
    警卷第21-24 、241-246 、249-253 頁；108 年度偵字第23
    36號卷【下稱偵卷】第169-175 、335-343 、455- 459、50
    3-507 頁；107 年度偵字第2427號卷第8-9 、13-15 、21-2
    3 頁），情節均大致相符，並有證人林○宏指認綽號「娟姊
    」之指認犯罪嫌疑人紀錄表及犯罪嫌疑人指認表（見警卷第
    25-26 頁）、本院107 年聲搜字第1105號搜索票2 份（受搜
    索人：甲○○、鄭雅文）（見警卷第29、57頁）、屏東縣政
    府警察局督察科搜索扣押筆錄、扣押物品目錄表、扣押物品
    收據各2 份（見警卷第31-45 、59-83 頁）、搜索照片共18
    張（見警卷第89-97 頁）、本院107 年聲監字第440 號、10
    7 年聲監字第589 號、107 年聲監字第590 號通訊監察書、
    通訊監察譯文（見警卷第105-107 、109-111 、113-115 、
    117-181 頁）、被告甲○○名下申請門號之通聯調閱查詢單
    （見警卷第185-186 頁）、屏東縣政府警察局屏東分局大同
    派出所電腦資料查詢紀錄（見警卷第191-195 頁）、屏東市
    ○○路000 巷00號之房屋租賃契約書（見警卷第197-201 頁
    ）、被告鄭雅文持用之門號0000000000號行動電話內與暱稱
    「MyLove科」之通訊軟體LINE對話紀錄翻拍照片32張（見警
    卷第211-235 頁）、LINE對話紀錄截圖13張（見警卷第255-
    267 頁）、屏東縣政府警察局屏東分局督察科員警108 年5
    月21日偵查報告暨所附數位證物勘察報告（含被告戊○○持
    用行動電話之LINE對話紀錄截圖54張）、證人林○傑遭移送
    卷宗（含員警107 年3 月6 日偵查報告、屏東縣政府警察局
    屏東分局107 年3 月6 日扣押筆錄、扣押物品目錄表、扣押
    物品收據、警方於網路巡邏發現疑似色情應召站廣告暨LINE
    對話紀錄翻拍照片9 張、107 年3 月6 日屏東市○○街000
    00號米堤汽車旅館蒐證照片5 張、證人林○傑所持行動電話
    通訊軟體對話紀錄翻拍照片2 張、警方偵辦0000000 妨害風
    化案報告暨所附通訊軟體LINE對話譯文對照表）（見偵卷第
    21-57 、77、105-109 、119-127 、129-135 、137 、139-
    149 頁）、屏東分局執行106 年5 月份至107 年10月份擴大
    臨檢勤務日程表（含全縣性、地區性）18份（見偵卷第259-
    293 頁）、屏東縣政府警察局屏東分局106 年6 月份至8 月
    份、106 年10月份至107 年10月份執行取締酒後駕車勤務日
    程表16份（見偵卷第295-332 頁）、臺灣屏東地方檢察署10
    7 年度偵字第2427號檢察官緩起訴處分書（見偵卷第347-34
    9 頁）、被告甲○○之人事資料列印報表（見偵卷第495-49
    7 頁）、臺灣屏東地方檢察署108 年度偵字第2336號檢察官
    緩起訴處分書（見偵卷第511-513 頁）、車號000-0000號之
    車號查詢汽車車籍資料表（見本院卷第41頁）、證人林○傑
    、林○宏之臺灣高等法院被告前案紀錄表（見本院卷第175
    、177 頁）等在卷可稽，並有如附件一、二所示之物扣案可
    佐，基上，足徵被告2 人之前揭任意性自白核與客觀事實相
    符，堪以採信。
  ㈡被告戊○○之辯護人為被告戊○○辯護稱：被告戊○○坦承
    確有為上開犯行，然其係共犯上開行為，其並非五月花應召
    站之實際負責人，此部分有卷內之警方勘查手機群組之勘察
    報告為佐，故被告戊○○係在綽號「小狐狸」之下面工作，
    而與綽號「小狐狸」之成年男子共同犯刑法第231 條之犯行
    ，請在量刑時就此部分予以審酌等語（見本院卷第302 頁）
    。觀諸卷內屏東縣政府警察局屏東分局督察科員警偵查報告
    暨所附數位證物勘察報告、通訊軟體截圖內容（見偵卷第21
    -30 、47-57 頁），可知在we chat 通訊軟體（下稱微信）
    之聯絡人中，確實有暱稱「小狐狸」之使用者存在，且該「
    小狐狸」之人在與暱稱「娟姐」之聊天內容及群組對話之文
    字訊息中，亦有指示各應召站老闆應推出旗下應召小姐直播
    ，或討論疑似拆帳之經營事項（見偵卷第54-55 頁），而其
    他微信聯絡人傳送與扣案手機討論媒介女子性交或猥褻之相
    關訊息時，均稱呼該微信軟體之使用人為「娟姐」（見偵卷
    第52-54 頁）等情，又「娟姐」係指被告戊○○，此據被告
    戊○○供陳在卷（見警卷第18頁），可見被告戊○○確有使
    用微信暱稱「娟姐」之名義並以微信作為聯絡工具而與綽號
    「小狐狸」之人就上開犯行有犯意聯絡及行為分擔，則上開
    被告戊○○之辯護人為被告戊○○所辯，確屬有據，又因卷
    內並無證據足認綽號「小狐狸」之人係未滿18歲之人，是依
    「罪證有疑，利於被告」原則，應認綽號「小狐狸」之人係
    成年男子，故被告戊○○係與綽號「小狐狸」之成年男子共
    同基於圖利媒介性交、猥褻之犯意聯絡，而為犯罪行為分擔
    ，是其等為共同正犯之事實應堪認定。又按共同實施犯罪行
    為之人，在合同意思範圍以內，各自分擔犯罪行為之一部，
    相互利用他人之行為，以達其犯罪之目的者，即應對於全部
    所發生之結果，共同負責。且共同正犯之意思聯絡，原不以
    數人間直接發生者為限，即有間接之聯絡者，亦包括在內。
    如甲分別邀約乙、丙犯罪，雖乙、丙間彼此並無直接之聯絡
    ，亦無礙於其為共同正犯之成立（最高法院92年度台上字第
    5407號判決意旨參見）。共同正犯之成立，祇須具有犯意之
    聯絡，行為之分擔，既不問犯罪動機起於何人，亦不必每一
    階段犯行，均經參與。且共同正犯之意思聯絡，原不以數人
    間直接發生者為限，即有間接之聯絡者，亦包括在內。至於
    共同正犯之間如何分擔犯罪支出之費用及分配犯罪所得，則
    於共同犯罪之成立，不生影響（最高法院107 年度台上字第
    4583號判決意旨參照），查被告戊○○既有指示馬伕即證人
    林○傑、林○宏從事載送應召女子前往接客之行為，則其等
    就上開圖利媒介性交、猥褻之犯行自有犯意聯絡及行為分擔
    甚明，而卷內雖無證據證明證人林○傑、林○宏知悉綽號「
    小狐狸」之成年男子之人而有犯意聯絡之存在，然被告戊○○與綽號「小狐狸」之成年男子就上開圖利媒介性交、猥褻
    犯行為共同正犯，業經本院認定如前，則揆諸上開說明，被
    告戊○○與綽號「小狐狸」之成年男子、證人林○傑、林○
    宏等人間，亦均論以共同正犯。公訴意旨漏未論及至此，應
    予補充。
  ㈢綜上所述，本案事證已臻明確，被告2 人犯行堪以認定，均
    應依法論科。
二、論罪科刑：
  ㈠被告戊○○部分：
  1.按刑法第231 條第1 項之圖利使人為性交或猥褻罪，其所稱
    「引誘」，指逗引誘惑，使原無性交、猥褻意思之人，產生
    與他人為性交、猥褻之意思；所謂「媒介」，指居間介紹，
    使人因其介紹牽線而與他人為性交、猥褻之行為；所言「容
    留」，則指提供性交、猥褻之場所而言。（最高法院95年度
    台上字第3247號判決意旨參照）。又按刑法第231 條第1 項
    之引誘、容留、媒介性交易營利罪，係以行為人出於此犯罪
    之故意，而引誘、提供場所或媒介性交、猥褻，欲藉此獲利
    ，即為該當。細繹本罪相關人員，計有三方，而自行為人之
    角度，觀察其和另二方之關連性，則有內部與外部關係二種
    ，亦即行為人與其所引誘、容留、媒介之男女間，存在一內
    部關係，重點在於行為人具有引誘、容留、媒介之作為。而
    行為人和性交易之顧客間，則構成一外部關係，重點在於營
    利，且係藉上揭內部關係作為手段，以達到外部關係獲得財
    產上利益之目的，但祇以營利意思對外為表示已足，不以果
    已獲利為必要。而行為人以外之顧客與受引誘、容留、媒介
    之人間，是否已為性交或猥褻之行為，更非所問（最高法院
    107 年度台上字第1839號判決意旨參照）。是被告戊○○負
    責居間安排旗下所招攬之應召女子與不特定客人從事俗稱半
    套之猥褻行為或全套之性交行為，並從中抽取一定成數之利
    潤，以此方式營利，故核被告戊○○所為，係犯刑法第231
    條第1 項前段之圖利媒介性交、猥褻罪。
  2.被告戊○○與綽號「小狐狸」之成年男子、證人林○傑、林
    ○宏等人就上開犯行間具有犯意聯絡及行為分擔，應論以共
    同正犯。
  3.被告戊○○於上開期間內，多次圖利媒介旗下應召女子與他
    人性交或猥褻之犯行，均係基於單一之犯意，於密接時、地
    所為，且侵害法益同一，依一般社會健全觀念，難以強行分
    開，在刑法評價上，應視為數個舉動之接續施行，合為包括
    之一行為予以評價，為接續犯，僅成立一罪。
  ㈡被告甲○○部分：
  1.被告甲○○行為後，刑法第132 條已於108 年12月25日修正
    公布（108 年12月27日生效），惟此次修正，僅係將相關刑
    法分則條文中之罰金刑依原刑法施行法第1 條之1 第2 項之
    罰金刑提高標準加以通盤換算後之結果，對於被告不生有利
    或不利之情形，爰逕行適用修正後之法律。
  2.按刑法第231 條第2 項之公務員包庇他人犯同條第1 項之罪
    ，其所謂「包庇」，即包容庇護，係指公務員予犯罪者以相
    當之保護，而排除外來之阻力，使其不易發覺者而言，自以
    有積極的掩蔽庇護行為為必要，與單純縱容或不予取締之消
    極行為有別。例如予以便利，使易於經營，或予以隱蔽，使
    不被發覺取締等皆是。若僅消極不予禁止，或不舉發而任其
    泛濫者，縱係依法令負有取締犯罪職責之公務員，亦屬廢弛
    職務之範疇，而非此所謂之包庇行為（最高法院105 年度台
    上字第2879號、83年度台上字第2334號判決意旨參照）。苟
    以告知不利訊息之方式，使犯人得以事先規避或隱匿犯罪行
    為，而不易被發覺，既與單純之縱容或不予取締有別，自屬
    包庇（最高法院95年度台上字第6883號判決參照）。又依警
    察勤務條例第11條第3 款規定，警察執行勤務，其方式包括
    勤區查察、巡邏、臨檢、守望、值班與備勤，其目的係為達
    成取締、檢肅、查緝等法定任務，維護社會治安，是各級勤
    務機構因應治安之需所規畫之勤務內容，包括如何指派人員
    、運用與組合警力、積極採取甚或消極不採取上開任一勤務
    執行方式等，均攸關上開任務目的之能否圓滿達成，故透露
    警察之勤務計畫，不論其既定內容係積極作為或消極不作為
    ，均足以影響取締效果，助長犯罪，固不待言。從而為使他
    人得以規避查緝，趁隙進行犯罪，而告知警察勤務，既已為
    告知之積極行為，且有助益他人犯罪之完成，即屬包庇，要
    不因其所告知之內容係積極作為或消極不作為，而有不同（
    最高法院100 年度台上字第957 號判決意旨參照）。查被告
    明知其女友即被告戊○○有從事媒介性交易之行為，竟仍將
    其職務上所知如附表一所示之記載有執行擴大臨檢及取締酒
    後駕車勤務之勤務輪值表翻拍照片，傳送與被告戊○○知悉
    而洩漏之，使被告戊○○得以規避臨檢而不被發覺，嗣於馬
    伕即證人林○傑為警查獲其圖利媒介性交易之犯行後，又與
    林○傑會面並教導其後應如何應對警方之調查，以此方式避
    免被告戊○○圖利媒介性交、猥褻之犯行遭查獲而包庇之，
    被告甲○○上開行為均係為積極掩蔽被告戊○○之圖利媒介
    性交、猥褻犯行，使之不被發覺，是揆諸前揭說明，故核被
    告甲○○所為，係犯刑法第231 條第2 項、第1 項之公務員
    包庇他人圖利媒介性交、猥褻罪。
  3.按「刑法第132 條第1 項所謂『應秘密』者，係指文書、圖
    畫、消息或物品等與國家政務或事務上具有利害關係而應保
    守之秘密者而言。自非以有明文規定為唯一標準。查被告甲○○身為警察，乃具有法定職務權限之公務員，其對外洩漏
    其職務上所知悉之臨檢、勤務時間表之國防以外應秘密之消
    息，以包庇被告戊○○之上開媒介性交、猥褻犯行，被告甲○○除係犯前揭刑法第231 條第2 項、第1 項之公務員包庇
    他人圖利媒介性交罪外，依上開說明，亦已該當刑法第132
    條第1 項之構成要件，是核被告甲○○所為，亦係犯刑法第
    132 條第1 項之公務員洩漏國防以外應秘密之消息罪。
  4.按刑法第213 條之公務員登載不實罪，係以公務員明知不實
    ，仍故意以反於事實之事項，登載於其所掌之公文書，為其
    製作公文書之手段，而有致公眾或他人受損害之虞為要件；
    祇須該登載之公務員，在職權掌管範圍內所應登載或得登載
    之事項內容失真出於明知，致所登載之基礎事實有所不實，
    此項反於事實所作成之文書，就客觀上為一般觀察，顯有生
    損害於公眾或他人之虞者，即足當之，而所掌之公文書是否
    為僅發生內部效力之文件要非所問（最高法院105 年度台上
    字第1949號判決參照），可認刑法第213 條之公務員登載不
    實罪所登載之公文書，並不排除僅發生內部效力之文件。次
    按在紙上或物品上之文字、符號、圖畫、照像，依習慣或特
    約，足以為表示其用意之證明者，以文書論；錄音、錄影或
    電磁紀錄，藉機器或電腦之處理所顯示之聲音、影像或符號
    ，足以為表示其用意之證明者，亦同，刑法第220 條第1 項
    、第2 項分別定有明文。查被告甲○○身為警員，明知如附
    表二所示之被害人丁○○、乙○○、丙○○等人及車牌號碼
    000-0000號之車主，並未涉及刑案或違反交通法規，則上開
    被害人之個人資料，非屬被告甲○○執行法定職務查詢之必
    要範圍內，其竟使用公務電腦，登入如附表二「查詢作業系
    統」欄所示之系統，輸入如附表二「用途」欄所示之不實查
    詢用途，因而查得附表二「查詢個資內容」欄所示刑案、戶
    役政等資料，其利用職權為目的性以外之查詢，並登載不實
    電磁紀錄之行為，足生損害於內政部警政署對警政查詢系統
    管理之正確性，該項登載不實之電磁紀錄自屬刑法第220 條
    第2 項之準公文書。是核被告所為，係犯刑法第213 條、第
    220 條第2 項之公務員登載不實準公文書罪。至於公訴意旨
    於「犯罪事實欄二」記載：「鄭雅文則基於違反個人資料保
    護之犯意，由鄭雅文於106 年6 月3 日以手機傳送載有『乙○○』姓名紙條之照片給甲○○」等情，然被告杜正究竟將
    以何方式查得上開「乙○○」之資料，被告戊○○陳稱其並
    不知情等語（見本院卷第295 頁），而卷內亦無證據足認被
    告戊○○有何教唆被告甲○○為上開公務員不實登載之犯嫌
    ，是被告戊○○此部分尚無從依刑法第31條第1 項規定，論
    以刑法第213 條、第220 條第2 項之共同正犯或教唆犯，附
    此敘明。
  5.被告甲○○多次洩漏國防以外應秘密之消息與包庇他人犯圖
    利媒介性交、猥褻罪之犯行，以及多次為公務員登載不實準
    文書之犯行，均係基於單一之犯意，於密接時、地實施犯罪
    行為，依一般社會健全觀念，難以強行分開，在刑法評價上
    ，應視為數個舉動之接續施行，合為包括之一行為予以評價
    ，為接續犯，各僅成立一罪。被告甲○○先後多次洩漏記載
    有執行擴大臨檢及取締酒後駕車勤務之勤務輪值表翻拍照片
    予被告戊○○，以包庇被告戊○○犯圖利媒介性交、猥褻罪
    之行為，均係一行為觸犯數罪名，為想像競合犯，應依刑法
    第55條之規定，從一重以包庇他人犯圖利媒介性交、猥褻罪
    處斷。
  6.被告甲○○就上開包庇他人犯圖利媒介性交、猥褻罪及公務
    員登載不實準文書罪等2 罪間，犯意各別，行為互異，應予
    分論併罰。
  7.按犯罪之情狀顯可憫恕者，認科以最低度刑仍嫌過重者，得
    酌量減輕其刑，刑法第59條定有明文。按刑法第59條規定之
    酌量減輕其刑，必須犯罪另有特殊之原因與環境，在客觀上
    足以引起一般同情，認為即使予以宣告法定最低度刑，猶嫌
    過重者，始有其適用。此所謂法定最低度刑，固包括法定最
    低本刑；惟遇有其他法定減輕之事由者，則應係指適用其他
    法定減輕事由減輕其刑後之最低度刑而言。倘被告別有法定
    減輕事由者，應先適用法定減輕事由減輕其刑後，猶認其犯
    罪之情狀顯可憫恕，即使科以該減輕後之最低度刑仍嫌過重
    者，始得適用刑法第59條規定酌量減輕其刑。又所謂「犯罪
    之情狀」，與同法第57條規定科刑時應審酌之一切情狀，並
    非有截然不同之領域，於裁判上酌減其刑時，應就犯罪一切
    情狀（包括第57條所列舉之10款事項），予以全盤考量，審
    酌其犯罪有無顯可憫恕之事由（例如有無特殊之原因與環境
    、在客觀上是否足以引起一般同情、有無情輕法重情形等等
    ），資為判斷。查就如「事實欄二、」所載部分，被告甲○○係犯刑法第213 條、第220 條第2 項之公務員登載不實準
    公文書罪，而刑法第213 條之法定刑為1 年以上7 年以下有
    期徒刑，法定刑責甚重，而被告甲○○固有為如附表二所示
    於「用途」欄為不實之記載，足生損害於內政部警政署對警
    政查詢系統管理之正確性，所為固有不該，然依附表二「查
    詢時間」所示，可見被告甲○○之犯行集中於106 年5 月17
    日至同年6 月13日為止，時間密接且為期非長，而其所查詢
    之個資當事人非眾且多有重複，又其所為犯行除「用途」欄
    所示之不實查詢事由之電磁紀錄留存在系統主機記憶體中而
    足生損害於內政部警政署對警政查詢系統管理之正確性及被
    害人丁○○、乙○○、丙○○、車牌號碼000-0000號車輛之
    車主外，並無證據足認其有加以利用或因此不實登載致生其
    他法益侵害之危險甚至實害結果，足認其犯罪情節及所生危
    害尚屬輕微；另衡以被告坦承犯行，態度尚佳，綜上，本院
    認若量處上開最低度刑即有期徒刑1 年以上，實屬過重，在
    客觀上足以引起一般同情而有情輕法重之情形，爰就被告甲○○本案係犯刑法第213 條、第220 條第2 項之公務員登載
    不實準公文書罪，依刑法第59條規定酌減其刑。
  ㈢爰審酌被告戊○○不思循正當途徑賺取財物，為貪圖不法利
    益，而為媒介女子從事有對價之性交、猥褻行為，危害社會
    善良風俗，所為應予非難；而被告甲○○身為警察，竟未能
    忠實執行法律所賦予之犯罪調查等任務，反而接續以前述行
    為包庇被告戊○○之上開犯行，又另為上開公務員登載不實
    準文書之犯行，有辱國家所授官箴清譽，並忝受國家俸祿，
    破壞公權力執行之威信，所為實質非難；惟念被告2 人犯後
    尚知坦認犯行，態度尚可，兼衡其等犯罪動機、目的、手段
    、犯罪時間、被告戊○○與綽號「小狐狸」之成年男子、證
    人林○傑、林○宏之間犯行分擔及所生危害等情節；暨被告
    甲○○自陳教育程度為警專警員班畢業，之前擔任警察工作
    ，現在停職中，已婚，有3 個小孩，2 個已滿20歲，1 個還
    未滿20歲，之前月薪約6 萬多元；被告戊○○自陳高中肄業
    ，離婚，有1 個19歲的小孩，目前無業，之前在桃園龜山市
    場工作，平均月收入約2 萬多元等家庭生活之一切情狀（見
    本院卷第303 頁），分別量處如主文所示之刑，且就被告戊○○之宣告刑諭知易科罰金之折算標準，另就被告甲○○上
    開宣告刑，合併定應執行如主文所示，然因被告甲○○所犯
    之罪，依刑法第231 條第2 項、第1 項規定，因公務員身份
    而加重其刑至二分之一後，其最重本刑提高為7 年6 月以下
    有期徒刑，另其所犯刑法第213 條之罪，其最重本刑為7 年
    以下有期徒刑，是依刑法第41條第1 項前段規定，均屬不得
    易科罰金之罪，然如主文所宣告之刑，仍得依同條第3 項聲
    請易服社會勞動，併此敘明。
  ㈣至被告2 人之辯護人固分別為被告2 人請求就其等宣告之刑
    均諭知緩刑等語（見本院卷第301-303 頁），查被告2 人前
    雖未曾因故意犯罪受有期徒刑以上刑之宣告，有其等臺灣高
    等法院被告前案紀錄表可參（見本院卷第25、27頁），然審
    酌被告戊○○為上開圖利媒介性交、猥褻之犯行時間非短，
    更利用其斯時男友即被告甲○○所洩漏記載有執行擴大臨檢
    及取締酒後駕車勤務之勤務輪值表以避免其犯行遭查獲等情
    ；另審酌被告甲○○身為警察，竟長時間以前述行為包庇其
    斯時女友即被告戊○○之圖利媒介性交、猥褻犯行，又利用
    職務上機會而為上開公務員登載不實準文書之犯行，對官箴
    及公權力執行之信賴危害非輕，是綜合被告2 人上開犯行時
    間、犯罪情節，足認其等法敵對意識非輕，可見其等實非僅
    因一時失慮，而罹刑章，故斟酌其等情況，本院認被告2 人
    上開宣告之刑均無暫不執行為適當之情，爰均不予宣告緩刑
    ，併予敘明。
三、沒收部分：
  ㈠按供犯罪所用、犯罪預備之物或犯罪所生之物，屬於犯罪行
    為人者，得沒收之，刑法第38條第2 項前段定有明文。經查
    ：
  1.扣案如附件一編號3 、4 所示之物，均為被告戊○○所有且
    預備供其為「事實欄一」所載之圖利媒介性交、猥褻犯行所
    用之物，業據被告戊○○供陳在卷（見本院卷第297 頁），
    而附件一編號2 所示之手機1 支，被告戊○○雖陳稱係其私
    下使用，其並未將之用以為「事實欄一」所載之圖利媒介性
    交、猥褻犯行等語（見本院卷第296 頁），然被告甲○○傳
    送如附表一所示之勤務表至被告戊○○所有之上開附件一編
    號2 所示手機，使被告戊○○得以安排其圖利媒介性交、猥
    褻犯行，避免遭警方查獲乙情，亦據被告戊○○供陳在卷（
    見本院卷第163 頁），並有通訊軟體LINE對話紀錄擷取照片
    張在卷可稽（見警卷第219-235 頁），核與被告戊○○上開
    犯行之構成要件行為有關，係屬供其為本案犯行所用之物甚
    明；另扣案如附件一編號1 所示之手機1 支，則係被告甲○○所有且係供其為如「事實欄一、」所載之包庇及洩密犯行
    所用之物等情，亦經被告甲○○供陳明確（見本院卷第294
    頁），爰依刑法第38條第2 項前段之規定，分別在被告2 人
    所犯之罪刑項下宣告沒收之。
  2.至於扣案如附件二編號19所示之手機1 支，被告戊○○雖曾
    使用該手機從事如「事實欄一」所載之圖利媒介性交、猥褻
    之犯行乙情，業據被告戊○○供陳在卷（見警卷第18頁），
    並有通訊監察譯文1 份在卷可稽（見警卷第117-181 頁），
    然被告戊○○供陳：該手機係共犯即綽號「小狐狸」之成年
    男子交與伊使用之工作手機，伊並非該手機之所有人，且該
    手機遭警方扣押前，業已交還與綽號「小狐狸」之成年男子
    ，伊不知道為何會出現在該處而遭警方扣押等語（見警卷第
    18-20 頁），並有本院107 年聲搜字第1105號搜索票、屏東
    縣政府警察局督察科搜索扣押筆錄、扣押物品目錄表、扣押
    物品收據各1 份在卷可稽（見警卷第57-83 頁），可見被告
    戊○○所述確屬有據，是既無從認定上開手機為被告戊○○
    所有，自無從依刑法第38條第2 項前段規定，在被告戊○○
    所犯之罪刑項下宣告沒收，附此敘明。
  3.其餘扣案如附件二所示之物，或僅具證據性質，或與本案犯
    行完全無關等情，業據被告2 人供陳在卷（見本院卷第294
    、296-298 頁），核與被告2 人所犯上開罪名犯行之犯罪構
    成要件行為並無直接關連性，卷內復無證據證明與被告2 人
    上開犯行有何關連，且非違禁物，爰均不予宣告沒收，附此
    敘明。
  ㈡按「犯罪所得，屬於犯罪行為人者，沒收之；前二項之沒收
    ，於全部或一部不能沒收或不宜執行沒收時，追徵其價額」
    ，刑法第38條之1 第1 項前段、第3 項分別定有明文。又按
    共同正犯犯罪所得之沒收或追徵，應就各人實際分得者或視
    有無共同處分權限為之（最高法院104 年度第13次刑事庭會
    議決議不再援用向來所採之共犯連帶沒收或追徵說）。又按
    「刑法第38條之1 之犯罪所得及追徵之範圍及價額，認定顯
    有困難時，得以估算認定之」，刑法第38條之2 第1 項前段
    亦定有明文。就「事實欄一」所載被告戊○○與綽號「小狐
    狸」之成年男子、證人林○傑、林○宏等人共同所為上開犯
    行，被告戊○○於本院審理時自陳其一個月獲利大約2 萬元
    出頭，故於前述之犯行期間，共獲利約10萬元等語（見本院
    卷第294 頁），其所稱犯罪所得數額固屬概括數額，惟因查
    無其他證據可證其未扣案犯罪所得之確切數額，是依「罪證
    有疑，利於被告」原則，並依自由證明原則估算，被告戊○○自陳其於上開期間之獲利為10萬元尚屬合理，為避免被告
    戊○○因犯罪而坐享犯罪所得，揆之前揭說明，應依刑法第
    38條之1 第1 項前段規定，在其所犯之上開罪刑項下宣告沒
    收，於全部或一部不能沒收或不宜執行沒收時，依同條第3
    項規定，追徵其價額。
乙、不另為無罪部分（被告甲○○被訴載送應召女子、違反個人
    資料保護法部分）：
一、公訴意旨另以：
  ㈠被告甲○○基於包庇他人媒介性交易之犯意，於106 年6 月
    13日下午某時許，應同案被告戊○○之要求，協助其載送應
    召女子接客。因認被告甲○○此部分係涉犯刑法第231 條第
    2 項、第1 項之公務員包庇他人圖利媒介性交罪嫌等語（即
    起訴書「犯罪事實欄一、」所示部分）。
  ㈡又被告甲○○因公務需要，具有使用警政資訊系統查詢個人
    資料之權限，詎被告甲○○及同案被告鄭雅文均明知警察人
    員應恪遵非因公務不得查詢使用，且警政相關系統內之個人
    資料，係個人資料保護法第2 條第1 款所規範之個人資料，
    非因公務需要不得任意蒐集。被告甲○○竟基於違反個人資
    料保護之犯意，由同案被告鄭雅文於106 年6 月3 日以手機
    傳送載有「乙○○」姓名紙條之照片給被告甲○○，被告甲○○則基於協助同案被告戊○○及其他不詳目的，於106 年
    5 月17日至106 年6 月13日間，使用屏東分局大同派出所公
    務電腦，並輸入如「查捕逃犯」、「失蹤人口」等不實之查
    詢事由，而查詢如附表二所示之被害人丁○○、乙○○、丙○○等人之刑案、E 化報案、戶役政資料及車牌號碼000-00
    00號汽車之車籍資料，足生損害於被害人丁○○、乙○○、
    丙○○等人之利益。因認被告甲○○此部分係涉犯個人資料
    保護法第41條之罪，並應依同法第44條規定加重其刑等語（
    即起訴書「犯罪事實欄二、」所示部分）。
二、按「犯罪事實應依證據認定之，無證據不得認定犯罪事實」
    、「不能證明被告犯罪者，應諭知無罪之判決」，刑事訴訟
    法第154 條第2 項、第301 條第1 項分別定有明文。申言之
    ，犯罪事實之認定應憑證據，如未能發現相當證據，或證據
    不足以證明，自不能以推測或擬制之方法，作為裁判基礎（
    最高法院40年台上字第86號判決意旨參照）；且認定犯罪事
    實所憑之證據，雖不以直接證據為限，間接證據亦包括在內
    ，然而無論直接證據或間接證據，其為訴訟上之證明，須於
    通常一般之人均不致有所懷疑，而得確信其為真實之程度者
    ，始得據為有罪之認定，倘其證明尚未達到此一程度，而有
    合理之懷疑存在而無從使事實審法院得有罪之確信時，即應
    由法院為諭知被告無罪之判決（最高法院76年台上字第4986
    號判決意旨參照）。再者，檢察官對於起訴之犯罪事實，仍
    應負提出證據及說服之實質舉證責任。倘其所提出之證據，
    不足為被告有罪之積極證明，或其指出證明之方法，無從說
    服法院以形成被告有罪之心證，基於無罪推定之原則，自應
    為被告無罪判決之諭知（最高法院92年台上字第128 號判決
    意旨參照）。
三、公訴意旨認被告甲○○分別涉犯上開犯行，無非係以證人鄭
    ○○於偵查中之證述、同案被告戊○○持用之門號00000000
    00號行動電話通訊軟體截圖、被告甲○○106 年6 月13日差
    假一覽表、屏東縣政府警察局屏東分局大同派出所電腦資料
    查詢紀錄簿等為其主要論據。
四、就前揭起訴書「犯罪事實欄一、」所示部分，訊據被告甲○○堅詞否認有何此部分犯行，辯稱：我於106 年6 月13日並
    沒有應戊○○的要求協助載送應召女子接客等語（見本院卷
    第162 、247 、293 頁）。經查：
  ㈠觀諸卷附之證人即同案被告戊○○與被告甲○○於107 年6
    月12日之LINE對話內容截圖內容為：「被告戊○○：明天沒
    司機」、「被告甲○○：沒」、「被告戊○○：小妹明天下
    午就來了，你可以請假嗎」、「被告甲○○：阿安娜」、「
    被告甲○○：明天再請」等情（見警卷第205-207 頁），而
    被告甲○○確有於106 年6 月13日13：30起至同日17：30請
    假之事實，亦有屏東縣政府警察局差假一覽查詢表在卷可稽
    （見警卷第209 頁），然關於上開LINE對話內容及被告甲○○於106 年6 月13日請假之目的究係為何，被告甲○○於警
    詢時供稱：6 月13日是戊○○生日，我請假陪她等語（見偵
    卷第255 頁），而被告戊○○之生日確係於6 月13日，此有
    其個人戶籍資料（完整姓名）查詢結果1 份在卷可稽（見本
    院卷第117-118 頁），是被告甲○○所述內容似非無稽。
  ㈡至於證人即同案被告戊○○於本院審理時固結稱：鄭○○是
    我最小的妹妹，除了鄭○○之外我沒有其他妹妹，我都叫她
    咪咪或是叫她小妹；我的生日是6 月13日，106 年6 月12日
    我用LINE告訴甲○○說「明天沒有司機，你可以請假嗎？」
    ，是因為我妹妹本來要來，因為我生日，我們想要一起出去
    吃飯，所以我就告訴甲○○，請他幫我開車載我們出去吃飯
    ，因為6 月13日是我生日，後來鄭○○沒有來，所以13日只
    有我跟甲○○兩個人一起出去而已；我沒有稱呼應召小姐叫
    小妹的，我都是稱呼她們的小名；警方截圖我跟甲○○傳Li
    ne的內容，我跟他說「小妹明天下午就來了，你可以請假嗎
    ？」，甲○○回「阿安娜」，我所說的「小妹」是指我妹妹
    ；甲○○沒有去幫我載過應召站的小姐等語（見本院卷第24
    8-251 頁），然證人即同案被告戊○○之妹妹鄭○○於偵訊
    時結稱：我不會與甲○○在一起為鄭雅文慶生，但我自己會
    為鄭雅文慶生，是偶爾為之；我替戊○○慶生時，甲○○不
    曾來載我，我也不會與甲○○一起幫戊○○慶生；我幫鄭雅
    文慶生時，戊○○不會找甲○○一起來慶生等語（見偵卷第
    445-447 頁），核與前揭證人戊○○結稱其在LINE中要求被
    告甲○○於106 年6 月13日請假，目的是為與甲○○及妹妹
    鄭○○共同為自己慶生等語，情節並未相符，致證人戊○○
    之前揭證述內容是否可信似有疑義，然公訴人並未提出其他
    足以證明被告甲○○於請假當日，確實有著手從事駕車載送
    同案被告戊○○旗下之應召女子前往從事性交或猥褻行為之
    相關事證，是僅憑上開LINE對話內容、被告甲○○請假之事
    實、證人鄭○○於偵查中結證其不會與被告甲○○共同為戊○○慶生之證詞，尚難逕認被告甲○○於請假當日有何充當
    馬伕、協助載送應召女子前往性交或猥褻之行為事實。是本
    案依卷內相關積極證據資料，均不足以使本院形成被告甲○○確有為上開公訴意旨所指犯行之確信，而仍有合理懷疑之
    存在，是既不能證明被告甲○○犯罪，揆諸首揭法條規定及
    說明，本應為被告甲○○無罪之判決，然公訴意旨認此部分
    亦屬前揭包庇犯行之一部，此有臺灣屏東地方檢察署109 年
    12月10日屏檢謀水108 偵2336字第OOOOOOOOOO號函在卷可憑
    （見本院卷第209 頁），核與前開「事實及理由欄一、」有
    罪部分應為接續犯之一罪關係，爰不另為無罪之諭知，併此
    敘明。
五、就前揭起訴書「犯罪事實欄二、」所示部分，訊據被告甲○○固坦承確有如公訴意旨所載之違反個人資料法第44條、第
    41條犯行（見本院卷第293頁）。然查：
  ㈠按個人資料保護法第41條規定：「意圖為自己或第三人不法
    之利益或損害他人之利益，而違反第6 條第1 項、第15條、
    第16條、第19條、第20條第1 項規定，或中央目的事業主管
    機關依第21條限制國際傳輸之命令或處分，足生損害於他人
    者，處5 年以下有期徒刑，得併科新臺幣100 萬元以下罰金
    。」，而按個人資料保護法第41條所稱「意圖為自己或第三
    人不法之利益」，應限於財產上之利益；至所稱「損害他人
    之利益」，則不限於財產上之利益（最高法院109 年度台上
    大字第1869號裁定意旨參照）。
  ㈡個人資料保護法第19條第1 項規定：「非公務機關對個人資
    料之蒐集或處理，除第6 條第1 項所規定資料外，應有特定
    目的，並符合下列情形之一者：一、法律明文規定。二、與
    當事人有契約或類似契約之關係，且已採取適當之安全措施
    。三、當事人自行公開或其他已合法公開之個人資料。四、
    學術研究機構基於公共利益為統計或學術研究而有必要，且
    資料經過提供者處理後或經蒐集者依其揭露方式無從識別特
    定之當事人。五、經當事人同意。六、為增進公共利益所必
    要。七、個人資料取自於一般可得之來源。但當事人對該資
    料之禁止處理或利用，顯有更值得保護之重大利益者，不在
    此限。八、對當事人權益無侵害。」，同法第6 條第1 項規
    定：「有關病歷、醫療、基因、性生活、健康檢查及犯罪前
    科之個人資料，不得蒐集、處理或利用。但有下列情形之一
    者，不在此限：一、法律明文規定。二、公務機關執行法定
    職務或非公務機關履行法定義務必要範圍內，且事前或事後
    有適當安全維護措施。三、當事人自行公開或其他已合法公
    開之個人資料。四、公務機關或學術研究機構基於醫療、衛
    生或犯罪預防之目的，為統計或學術研究而有必要，且資料
    經過提供者處理後或經蒐集者依其揭露方式無從識別特定之
    當事人。五、為協助公務機關執行法定職務或非公務機關履
    行法定義務必要範圍內，且事前或事後有適當安全維護措施
    。六、經當事人書面同意。但逾越特定目的之必要範圍或其
    他法律另有限制不得僅依當事人書面同意蒐集、處理或利用
    ，或其同意違反其意願者，不在此限。」，同法第2 條第1
    款、第3 款、第4 款、第5 款、第9 款規定：「本法用詞，
    定義如下：一、個人資料：指自然人之姓名、出生年月日、
    國民身分證統一編號、護照號碼、特徵、指紋、婚姻、家庭
    、教育、職業、病歷、醫療、基因、性生活、健康檢查、犯
    罪前科、聯絡方式、財務情況、社會活動及其他得以直接或
    間接方式識別該個人之資料。三、蒐集：指以任何方式取得
    個人資料。四、處理：指為建立或利用個人資料檔案所為資
    料之記錄、輸入、儲存、編輯、更正、複製、檢索、刪除、
    輸出、連結或內部傳送。五、利用：指將蒐集之個人資料為
    處理以外之使用。九、當事人：指個人資料之本人。」。本
    案起訴書僅記載被告甲○○係涉犯個人資料保護法第41條之
    罪，而未指明其具體犯罪行為究係蒐集、處理或利用他人個
    人資料，然此經公訴檢察官於本院審理時當庭補充：依卷內
    證據顯示被告犯行僅有蒐集等語（見本院卷第245 頁），合
    先敘明。
  ㈢被告甲○○確有利用身為警察職務上之機會，在其職務權限
    範圍職掌之準公文書即如附表二「查詢作業系統」上填載如
    附表二「用途」欄所示與實際用途不符之不實事項，因而查
    得如附表二「查詢個資內容」欄所示之資料，而其此部分行
    為已該當公務員不實登載準文書罪等情，業經本院認定如前
    ，並有屏東縣政府警察局屏東分局大同派出所電腦資料查詢
    紀錄簿1 份、同案被告鄭雅文傳送書寫有乙○○資料之紙條
    照片予暱稱「My Love 科」之人之通訊軟體LINE對話紀錄翻
    拍照片1 張在卷可佐（見警卷第191-195 、205 頁），且其
    中就附表二編號3 所示部分，觀諸前揭LINE對話紀錄翻拍照
    片內容可知（見警卷第205 頁），同案被告戊○○固有於10
    6 年6 月3 日以手機LINE傳送載有「乙○○70.4.25 」等文
    字之紙條翻拍照片給被告甲○○，被告甲○○因而有於同日
    為附表二編號3 所示之查詢被害人乙○○之刑案、E 化報案
    資料等個人資料等情，為被告甲○○所是認（見偵卷第381
    頁），然被告甲○○否認有將查得之個人資料洩漏給同案被
    告戊○○知悉（見偵卷第381 頁），證人即同案被告戊○○
    亦陳稱：被告甲○○之後並未回復，就這樣不了了之等語（
    見偵卷第233 頁），而卷內亦無證據證明被告甲○○有將上
    開取得之個人資料加以洩漏或其他處理、利用之行為，是被
    告甲○○之查詢行為應評價為蒐集；由於附表二「查詢個資
    內容」欄所示各該資料之屬性，其中刑案資料核屬個人資料
    保護法第6 條規定之犯罪前科資料，其蒐集行為應受該條之
    規範，至於e 化報案資料核屬社會活動資料、戶役政資料與
    車籍資料則係含有自然人姓名生日等得以直接或間接方式識
    別該個人之資料，核均屬個人資料保護法第2 條第1 款規定
    之個人資料無訛，其蒐集行為應受同法第19條之規範。審酌
    被告甲○○查得上開個人資料，經核均與個人資料保護法第
    6 條第1 項但書、第19條第1 項但書之例外規定不符，自屬
    無故蒐集個人資料之行為甚明。
  ㈣然依個人資料保護法第41條之規定，其犯罪構成要件除前揭
    最高法院裁定意旨所示，即被告行為時，其主觀上須有意圖
    為自己或第三人不法之財產上利益，或意圖損害他人之財產
    或非財產利益外，觀諸該條之立法方式，所謂「足生損害於
    他人」之犯罪構成要件，係屬具體危險犯，雖不以實際發生
    損害為要件，然客觀上仍須足認該不法行為將使保護法益遭
    受侵害之風險，始足當之；而所謂意圖，乃犯罪構成之主觀
    違法要素，亦屬犯罪之成立要件，行為人是否具有法定之不
    法意圖，須以嚴謹之證據法則證明之，亦即必須有相當之客
    觀事實，足以表徵其主觀意念之遂行性及確實性，始足當之
    （最高法院107 年度台上字第1769號判決意旨參照）；又按
    具體危險是否存在，需要加以證明與確認，對具體危險之證
    明和判斷，事實審法院應以行為當時之各種具體情況以及已
    經判明的因果關係為根據，用以認定行為是否具有發生侵害
    法益的可能性，故就是否該當本罪需有積極之事證，證明具
    體危險之事實，而非僅以籠統之抽像危險理論，即可以該罪
    相繩（最高法院102 年度台上字第3977號判決意旨參照）。
    本案如附表二編號3 所示之被害人丙○○於本院審理時陳稱
    ：這件事情我完全不知道，被告甲○○用我的個資在外面做
    了什麼對我不利的事情，我完全不知道，若是沒有危害到我
    的關係，我願意原諒他等語（見本院卷第299 頁），而其餘
    如附表二「查詢個資內容」欄所示之當事人即丁○○、乙○○、車牌號碼000-0000號之車主即同案被告戊○○等人，卷
    內並無證據證明渠等有因上開個人資料遭無故蒐集而受有不
    利之影響，亦無相關事證或客觀情狀可證如附表二所示之當
    事人可能因此遭受不利影響之虞，自難認已該當足生損害於
    他人之要件，又綜觀全卷復無任何證據資料或客觀事實足認
    被告甲○○行為時，其主觀上有何意圖為自己或第三人不法
    之利益或損害他人之利益，亦難認其行為已該當前揭之不法
    意圖要件。復觀諸起訴意旨記載為「甲○○則基於協助鄭雅
    文及其他不詳目的」，因而查詢上開當事人之個人資料等情
    ，顯見公訴人亦未能查明被告甲○○之行為目的、是否衍生
    相關影響，益徵公訴人就上開犯罪構成要件未能提出相關事
    證佐證甚明。綜上，被告甲○○利用職務之便蒐集上開個人
    資料之行為固屬可議，然依卷內資料尚難認其已該當個人資
    料保護法第41條規定之犯罪構成要件。
  ㈤綜上所述，被告甲○○之前揭行為，是否該當個人資料保護
    法第條第41條之罪，本院認為仍存有合理之懷疑，尚未到達
    確信其為真實之程度。而公訴人所提出之證據，尚不足為被
    告甲○○此部分有罪之積極證明，其指出證明之方法，亦無
    從說服法院以形成被告甲○○此部分有罪之心證，惟此部分
    如成立犯罪，應認與前經本院論罪科刑之公務員登載不實準
    文書罪之犯行部分，存有想像競合犯之裁判上一罪關係，是
    此部分應為不另為無罪之諭知。
丙、無罪部分（被告戊○○被訴違反個人資料保護法部分）：
一、公訴意旨另以：被告鄭雅文及同案被告甲○○均明知警察人
    員應恪遵非因公務不得查詢使用，且警政相關系統內之個人
    資料，係個人資料保護法第2 條第1 款所規範之個人資料，
    非因公務需要不得任意蒐集，被告戊○○竟基於違反個人資
    料保護之犯意，於106 年6 月3 日以手機傳送載有「乙○○
    」姓名紙條之照片給同案被告甲○○，同案被告甲○○則基
    於協助被告戊○○及其他不詳目的，於106 年5 月17日至10
    6 年6 月13日間，使用屏東分局大同派出所公務電腦，並輸
    入如「查捕逃犯」、「失蹤人口」等不實之查詢事由，而查
    詢如附表二所示之被害人乙○○之刑案、E 化報案資料，足
    生損害於被害人乙○○之利益。因認被告戊○○此部分係涉
    犯個人資料保護法第41條之罪等語（即起訴書「犯罪事實欄
    二、」所示部分）。又起訴書僅記載被告戊○○係涉犯個人
    資料保護法第41條之罪，並未指明其具體犯罪行為究係蒐集
    、處理或利用他人個人資料，然此經公訴檢察官於本院審理
    時當庭補充：依卷內證據顯示被告犯行僅有蒐集等語（見本
    院卷第245 頁），合先敘明。
二、公訴意旨認被告戊○○涉犯上開犯行，無非係以同案被告甲○○於警詢及偵查中之供述、被告鄭雅文持用之門號000000
    0000號行動電話通訊軟體截圖、屏東縣政府警察局屏東分局
    大同派出所電腦資料查詢紀錄簿等為其主要論據。
三、訊據被告戊○○固坦承確有如公訴意旨所載之違反個人資料
    法第41條犯行（見本院卷第293 頁）。然查：被告戊○○有
    於106 年6 月3 日以手機LINE傳送載有「乙○○70.4.25 」
    等文字之紙條翻拍照片給同案被告甲○○，同案被告甲○○
    因而有於同日為附表二編號3 所示之查詢被害人乙○○之刑
    案、E 化報案資料等個人資料之事實，業經本院認定如前，
    又因卷內並無證據證明同案被告甲○○有將上開取得之個人
    資料洩漏與被告戊○○知悉或為其他處理、利用之行為，是
    同案被告甲○○之查詢行為應評價為蒐集，且其所為之蒐集
    行為因與個人資料保護法第6 條第1 項但書、第19條第1 項
    但書之例外規定不符，固屬無故蒐集個人資料之行為，惟因
    卷內並無證據足認其已該當個人資料保護法第41條規定之不
    法意圖及足生損害於他人等犯罪構成要件，故應不另為無罪
    之諭知等情，亦經本院認定並敘明理由如前。基此，被告戊○○僅有傳送上開載有「乙○○70.4.25 」等文字之紙條翻
    拍照片給同案被告甲○○之行為，卷內並無證據足認其此部
    分行為已該當個人資料保護法第41條規定之主觀不法意圖及
    足生損害於他人等犯罪構成要件，尚難認為其已該當此罪。
    綜上，被告戊○○之前揭行為，是否該當個人資料保護法第
    條第41條之罪，本院認為仍存有合理之懷疑，尚未到達確信
    其為真實之程度。而公訴人所提出之證據，尚不足為被告戊○○此部分有罪之積極證明，其指出證明之方法，亦無從說
    服法院以形成被告戊○○此部分有罪之心證，自應為被告戊○○無罪之判決。
據上論斷，應依刑事訴訟法第299 條第1 項前段、第301 條第1
項，刑法第28條、第132 條第1 項、第213 條、第220 條第2 項
、第231 條第1 項前段、第2 項、第55條、第59條、第51條第5
款、第41條第1 項、第38條第2 項前段、第38條之1 第1 項前段
、第3 項、刑法施行法第1 條之1 第1 項，判決如主文。
本案經檢察官陳建州、雷金書提起公訴，檢察官劉昀到庭執行職
務。
中    華    民    國   110    年    1     月    29    日
                  刑事第二庭    審判長法  官  楊宗翰
                                      法  官  曾思薇
                                      法  官  劉容妤
以上正本證明與原本無異。
如不服本件判決，得於判決書送達之日起20日內，以書狀敍述理
由（須附繕本），向本庭提出上訴。
中    華    民    國   110    年    2     月    1     日
                                      書記官  蕭秀蓉
附錄本判決論罪科刑法條全文
【刑法第231條（95年7月1日施行）】
意圖使男女與他人為性交或猥褻之行為，而引誘、容留或媒介以
營利者，處五年以下有期徒刑，得併科十萬元以下罰金。以詐術
犯之者，亦同。
公務員包庇他人犯前項之罪者，依前項之規定加重其刑至二分之
一。
【刑法第132 條（108 年12月27日施行）】
公務員洩漏或交付關於中華民國國防以外應秘密之文書、圖畫、
消息或物品者，處三年以下有期徒刑。
因過失犯前項之罪者，處一年以下有期徒刑、拘役或九千元以下
罰金。
非公務員因職務或業務知悉或持有第一項之文書、圖畫、消息或
物品，而洩漏或交付之者，處一年以下有期徒刑、拘役或九千元
以下罰金。
【刑法第213 條（於24年4 月7 日施行）】
公務員明知為不實之事項，而登載於職務上所掌之公文書，足以
生損害於公眾或他人者，處一年以上七年以下有期徒刑。
【個人資料保護法第41條（105 年3 月15日施行）】
意圖為自己或第三人不法之利益或損害他人之利益，而違反第六
條第一項、第十五條、第十六條、第十九條、第二十條第一項規
定，或中央目的事業主管機關依第二十一條限制國際傳輸之命令
或處分，足生損害於他人者，處五年以下有期徒刑，得併科新臺
幣一百萬元以下罰金。
【個人資料保護法第44條（99年5 月26日施行）】
公務員假借職務上之權力、機會或方法，犯本章之罪者，加重其
刑至二分之一。
【附表一】
┌──┬───────┬─────────────────┐
│編號│傳輸時間      │洩密內容                          │
├──┼───────┼─────────────────┤
│ 1  │106年5月1日   │屏東分局第五組106年5月勤務輪值表  │
├──┼───────┼─────────────────┤
│ 2  │106年6月2日   │屏東分局第五組106年6月勤務輪值表  │
├──┼───────┼─────────────────┤
│ 3  │106年7月4日   │屏東分局第五組106年7月勤務輪值表  │
├──┼───────┼─────────────────┤
│ 4  │106 年8 月11日│屏東分局第五組106年8月勤務輪值表  │
├──┼───────┼─────────────────┤
│ 5  │106年9月4日   │屏東分局第五組106年9月勤務輪值表  │
├──┼───────┼─────────────────┤
│ 6  │106 年10月13日│屏東分局第五組106年10月勤務輪值表 │
├──┼───────┼─────────────────┤
│ 7  │106 年11月4 日│屏東分局第五組106年11月勤務輪值表 │
├──┼───────┼─────────────────┤
│ 8  │106 年12月4 日│屏東分局第五組106年12月勤務輪值表 │
├──┼───────┼─────────────────┤
│ 9  │107年1月8日   │屏東分局第五組107年1月勤務輪值表  │
├──┼───────┼─────────────────┤
│ 10 │107年2月8日   │屏東分局第五組107年2月勤務輪值表  │
├──┼───────┼─────────────────┤
│ 11 │107年3月5日   │屏東分局第五組107年3月勤務輪值表  │
├──┼───────┼─────────────────┤
│ 12 │107年4月2日   │屏東分局第五組107年4月勤務輪值表  │
├──┼───────┼─────────────────┤
│ 13 │107 年5 月某日│屏東分局第五組107年5月勤務輪值表  │
├──┼───────┼─────────────────┤
│ 14 │107年6月7日   │屏東分局第五組107年6月勤務輪值表  │
├──┼───────┼─────────────────┤
│ 15 │107年7月4日   │屏東分局第五組107年7月勤務輪值表  │
├──┼───────┼─────────────────┤
│ 16 │107 年8 月某日│屏東分局第五組107年8月勤務輪值表  │
├──┼───────┼─────────────────┤
│ 17 │107 年10月30日│屏東分局第五組107年11月勤務輪值表 │
└──┴───────┴─────────────────┘
【附表二】
┌──┬─────────────┬─────────┬─────────┬─────────┐
│編號│查詢時間                  │查詢個資內容      │查詢作業系統      │用途（不實記載內容│
│    │                          │                  │                  │）                │
├──┼─────────────┼─────────┼─────────┼─────────┤
│ 1  │106年5月17日16：45        │丁○○刑案資料1次 │刑案資訊系統（CF）│執行交通相關業務  │
├──┼─────────────┼─────────┼─────────┼─────────┤
│ 2  │106年6月2日17：33-17：39  │丁○○刑案資料2 次│刑案資訊系統（CF）│執行交通相關業務  │
│    │                          │、e化報案資料4 次 │、e 化報案（查捕逃│                  │
│    │                          │                  │犯E827、失蹤人口E8│                  │
│    │                          │                  │23）              │                  │
├──┼─────────────┼─────────┼─────────┼─────────┤
│ 3  │106 年6 月3 日17：09-17：1│乙○○刑案資料1 次│刑案資訊系統（CF）│執行交通相關業務  │
│    │2                         │、e化報案資料5次  │、e 化報案（查捕逃│                  │
│    │                          │                  │犯E827、失蹤人口E8│                  │
│    │                          │                  │23）              │                  │
├──┼─────────────┼─────────┼─────────┼─────────┤
│ 4  │106年6月7日16：40         │丙○○戶役政資料1 │戶役政電子閘門（M2│執行交通事故業務  │
│    │                          │次                │）                │                  │
├──┼─────────────┼─────────┼─────────┼─────────┤
│ 5  │106 年6 月9 日18：45（起訴│車牌號碼000-0000車│車籍資訊（TA2）   │舉發交通違規      │
│    │書誤載為「16：45」應予更正│籍資料1次         │                  │                  │
│    │）                        │                  │                  │                  │
├──┼─────────────┼─────────┼─────────┼─────────┤
│ 6  │106年6月13日10：02-10：03 │車牌號碼000-0000車│車籍資訊（TA2）   │舉發交通違規      │
│    │                          │籍資料6次         │                  │                  │
└──┴─────────────┴─────────┴─────────┴─────────┘
【附件一】
┌─────────────────────────────────┐
│扣押物品                                                          │
├─────────────────────────────────┤
│（執行處所：屏東縣○○市○○里○○路000巷00號）                   │
│【所有人：被告甲○○】                                            │
│1、Iphone金色手機1支（門號：0000000000號，含該門號SIM卡1張）。    │
│【所有人：被告戊○○】                                            │
│2、Iphone紅色手機1 支（門號：0000000000，含該門號SIM 卡1 張）。   │
│【所有人：被告戊○○ （000-0000車內）】                           │
│3、保險套10個（副駕行李箱內）。                                   │
│4、潤滑液、保險套1箱（後車廂）。                                  │
└─────────────────────────────────┘
【附件二】
┌─────────────────────────────────┐
│扣押物品                                                          │
├─────────────────────────────────┤
│（執行處所：屏東縣○○市○○里○○路000巷00號）                   │
│【所有人：被告甲○○】                                            │
│1、台灣銀行存摺2本                                                │
│2、第一銀行存摺1本                                                │
│3、土地銀行存摺1本                                                │
│4、遠東銀行存摺及金融卡各1份                                      │
│5、新光銀行存摺1本                                                │
│6、郵局存摺3本                                                    │
│7、房屋租約1本                                                    │
│8、Iphone金色手機1支（無號碼，床頭查扣）                          │
│9、ASUS黑色平板電腦1台（床頭查扣）                                │
│【所有人：被告戊○○】                                            │
│10、估價單1張                                                     │
│11、台灣大哥大預付卡包裝1份                                       │
│12、照片29張                                                      │
│13、Line截圖A4紙張13張                                            │
│14、Iphone金色手機1支（不知道號碼，床頭查扣）                     │
│15、銀色隨身碟1個                                                 │
│【所有人：被告戊○○ （000-0000車內）】                           │
│16、估價單1本（駕駛座旁側箱）                                     │
│17、租賃契約書（○○○ 路000號0樓）1本（副駕行李箱內）            │
│18、計時器1個（中控台置物區）                                     │
│（執行處所：臺中市○○區○○路000號00樓之0）                      │
│【所有人：徐偉盛】                                                │
│19、三星白色手機1支（門號：0000000000）                           │
└─────────────────────────────────┘